臺灣嘉義地方法院民事裁定
110年度聲字第200號 
聲  請  人  顏紹倫  
代  理  人  顏佳卉  
相  對  人  朱汶成  
            通安汽車貨運行


上  一  人
法定代理人  江進銘  
相  對  人  顏董麗娟

上列聲請人聲請發還擔保金事件，本院裁定如下：          
    主  文
臺灣臺南地方法院101年度存字第641號擔保提存事件聲請人所提
存之擔保金新臺幣110,000元，准予返還。  
    理  由
一、按供擔保人證明受擔保利益人同意返還者或訴訟終結後，供
    擔保人證明已定20日以上之期間，催告受擔保利益人行使權
    利而未行使，或法院依供擔保人之聲請，通知受擔保利益人
    於一定期間內行使權利並向法院為行使權利之證明而未證明
    者，法院應依供擔保人之聲請，以裁定命返還其提存物或保
    證書，民事訴訟法第104條第1項第2款、第3款定有明文。依
    同法第106條之規定，上開規定於其他依法令供訴訟上之擔
    保者，亦準用之。
二、本件聲請意旨略以：聲請人前曾依本院100年度訴字第30號
    判決，提供擔保金新臺幣（下同）110,000元，向臺灣臺南
    地方法院（下稱臺南地院）以101年度存字第641號提存後為
    假執行。由於聲請人已定20日以上之期間催告相對人朱汶成
    、通安汽車貨運行行使權利而未行使，另相對人顏董麗娟已
    同意聲請人領回提存物，茲檢附本院108年度聲字第196號裁
    定暨確定證明書、相對人顏董麗娟之同意書及印鑑證明、臺
    南地院101年度存字第641號提存書等影本，爰依民事訴訟法
    第104條第1項規定，聲請返還擔保金等語。
三、經查，聲請人之主張，業據其提出前揭文件影本為證，並經
    本院依職權調閱本院100年度訴字第30號民事卷、臺灣高等
    法院臺南分院（下稱臺南高分院）101年度上易字第83號民
    事卷、臺南地院101年度存字第641號擔保提存卷、101年度
    司執字第50954號損害賠償強制執行卷、本院108年度聲字第
    196號行使權利卷等卷宗查核屬實。聲請人與相對人間損害
    賠償事件業經臺南高分院101年度上易字第83號判決確定，
    符合民事訴訟法第104條第1項第3款所定「訴訟終結」之情
    形。經聲請人聲請本院定20日以上之期間通知受擔保利益人
    即相對人朱汶成、通安汽車貨運行行使權利，然相對人朱汶
    成、通安汽車貨運行迄未行使權利。另相對人顏董麗娟出具
    同意書，同意聲請人取回前揭擔保金，揆諸首揭規定，本件
    聲請即有理由，應予准許，爰裁定如主文。
中　　華　　民　　國　　110 　年　　10　　月　　29　　日
                          民一庭法　官　黃茂宏 
以上正本係照原本作成。
如對本裁定抗告，須於裁定送達後10日之不變期間內，向本院提
出抗告狀，並繳納抗告費新臺幣1,000元。 
中　　華　　民　　國　　110 　年　　10　　月　　29　　日
                                書記官　陳慶昀